src/fst/test/oahpa-gt-yamls/oahpatests_oahpa-gt-norm.gen.yaml
Config:
  hfst:
    Gen:   ../../src/generator-oahpa-gt-norm.hfst
    Morph: ../../src/analyser-oahpa-gt-desc.hfst
  xerox:
    Gen:   ../../src/generator-oahpa-gt-norm.xfst
    Morph: ../../src/analyser-oahpa-gt-desc.xfst
    App: lookup

Tests:

# Tag tests:
  G3 - vuorru:
    vuorru+N+G3+Sg+Gen: [vuorru, vuorro]

  G7 - gálli:
    gálli+N+G7+Sg+Gen: gálli

  NomAg - nubbijođiheaddji:
    nubbijođiheaddji+N+NomAg+Sg+Gen: nuppijođiheaddji

# Ved generering er alle vN-taggar valfrie:
  v1 - rekruterenoassi:
    rekruterenoassi+N+Sg+Gen: [rekruterenoasi, rekrutterenoasi, rekruterenoase, rekrutterenoase]
    rekruterenoassi+v1+N+Sg+Gen: [rekruterenoasi, rekruterenoase]

  v2 - servodatfágalinjá:
    servodatfágalinjá+N+Sg+Gen: [servvodatfágalinjjá, servvodatfágalinjjá, servodatfágalinjjá]
    servodatfágalinjá+v2+N+Sg+Gen: servvodatfágalinjjá

  v3 - lohkanlistu:
    lohkanlistu+N+Sg+Gen: [lohkanlisttá, lohkanlistta, lohkanlisttu, lohkanlistto]
    lohkanlistu+v3+N+Sg+Gen: lohkanlisttá

  v4 - servodatvásihus:
    servodatvásihus+v4+N+Sg+Gen: servvodatvásihusa

  v5 - sihkkelkursa:
    sihkkelkursa+N+Sg+Gen: [syhkkelgurssa, sihkkelgursse, sihkkelkurssa, syhkkelkurssa, sykkelkurssa, sykkelgurssa, sihkkelgurssa, syhkkelgursse]
    sihkkelkursa+v5+N+Sg+Gen: syhkkelgurssa

  v6 - eanahálddašanláhka:
    eanahálddašanláhka+N+Sg+Gen: [eatnanhálddahanlága, eanahálddašanlága, eanahálddahanlága, eananhálddašanlága, eananhálddahanlága, eatnanhálddašanlága]
    eanahálddašanláhka+v6+N+Sg+Gen: eatnanhálddahanlága

  v7 - eahkediskursa:
    eahkediskursa+N+Sg+Gen: [eahketkurssa, eahkediskurssa, eahkesgurssa, eahketgurssa, eahkedisgurssa, eahkeskurssa, eahkesgursse, eahkedisgursse]
    eahkediskursa+v7+N+Sg+Gen: eahketkurssa

  v8 - diibmolistu:
    diibmolistu+N+Sg+Gen: [tiibmalistta, diibmolistto, tiibmolisttu, tiibmolisttá, tiibmolistta, tiibmalisttu, tiibmolistto, diibmolisttá, diibmolistta, tiibmalistto, diibmolisttu]
    diibmolistu+v8+N+Sg+Gen: tiibmalistta

# Sem tags only after Prop, optional for generation:
  Sem/Fem - Risten:
    Risten+N+Prop+Sem/Fem+Sg+Gen: [Risten, Ristena]
    Risten+N+Prop+Sem/Fem+Sg+Gen+Allegro: Risten

  Sem/Plc - Romsa:
    Romsa+N+Prop+Sg+Gen: Romssa
    Romsa+N+Prop+Sem/Plc+Sg+Gen: Romssa

  Sem/Hum - ipmil: # No tag here:
    ipmil+N+Sg+Gen: ipmila
